臺灣臺北地方法院民事裁定
111年度抗字第214號
抗  告  人  陳和錦  



            洪乾峰  
相  對  人  莊婉均  
上列當事人間聲請本票裁定事件，抗告人對於民國111年2月11日
本院司法事務官所為111年度司票字第1241號民事裁定提起抗告
，本院裁定如下：
    主  文
抗告駁回。
抗告程序費用新臺幣壹仟元由抗告人負擔。
    理  由
一、按本票執票人依票據法第123條規定向本票發票人行使追索
    權，聲請法院裁定准予強制執行時，法院僅須審查本票形式
    上之要件是否具備，無庸審究本票原因關係之債權是否存在
    之實體事項。是以，本票執票人依上開法條之規定，聲請法
    院裁定許可對發票人強制執行，係屬非訟事件程序，法院僅
    就形式上審查得否准許強制執行，此項裁定並無確定實體上
    法律關係存否之效力。故如發票人就票據債務之存否有爭執
    時，應由發票人提起確認之訴，以資解決（最高法院57年台
    抗字第76號、56年台抗字第714號裁定意旨參照）。 　　
二、相對人原聲請意旨：伊執有抗告人於民國110年6月7日共同
    簽發票面金額新臺幣（下同）2,500萬元，付款地及利息均
    未記載，載明免除作成拒絕證書，到期日110年12月6日之本
    票1紙（下稱系爭本票），詎於到期後經提示未獲付款，爰
    聲請准許就上述票面金額及依法定年息計算之利息，對抗告
    人強制執行等語。 　
三、抗告意旨略以：其擬向第三人融資貸款3,000萬元，商請京
    展國際管理股份有限公司(下稱京展公司)提供臺北市南港區
    玉成段4小段2-3、2-5、2-6、2-7、2-8、2-9、24地號等7筆
    土地(下合稱系爭土地)應有部分面積約計50坪供擔保，因貸
    與款項其中500萬元為供京展公司使用，由抗告人共同簽發
    系爭本票以為擔保。惟京展公司於110年6月7日僅提供系爭
    土地應有部分計19.89坪，並在不動產成交案件實際資訊申
    報書上，載明本件買賣係為擔保金錢借貸所為產權移轉。又
    該融資貸款第1次僅撥款1,500萬元，尚有剩餘款項1,500萬
    元未撥付，另相對人於第1次撥款時向抗告人收取150萬元作
    為私用。是原裁定准許相對人執非與其相關之系爭本票，對
    抗告人強制執行，已非適法，爰提起抗告，求為廢棄原裁定
    等語。
四、經查，相對人主張之事實，業據其提出系爭本票為證，經原
    審就系爭本票為形式上之審查，認其已具備本票各項應記載
    事項，合於票據法第120條規定，屬有效之本票，乃依同法
    第123條裁定准許強制執行，核無不合。抗告意旨執系爭本
    票原因關係為抗辯，核屬實體上法律關係之爭執，尚非法院
    於非訟程序中所得審酌，依首揭說明，應由抗告人另行提起
    確認之訴，以資解決。從而，抗告意旨指摘原裁定不當，求
    予廢棄原裁定，為無理由，應予駁回。另系爭本票之發票日
    記載，由原所載110年6月2日改寫為110年6月7日，並有共同
    發票人即抗告人於改寫處蓋章，核與票據法第11條第1項及
    第3項、第120條第1項第6款規定之形式要件相符，併予敘明
    。
五、據上論結，本件抗告為無理由，爰依非訟事件法第46條、第
    21條第2項、第24條第1項，民事訴訟法第495條之1第1項、
    第449條第1項、第95條、第85條第2項，裁定如主文。
中　　華　　民　　國　　111 　年　　5 　 月　　11 　  日
                  民事第三庭  審判長法  官  方祥鴻
                                    法  官  陳裕涵
                                    法  官  林瑋桓
以上正本係照原本作成。
本裁定僅得以適用法規顯有錯誤為理由提起再抗告。如提起再抗
告，應於裁定送達後10日內委任律師為代理人向本院提出再抗告
狀及同時表明再抗告理由，並繳納再抗告費新臺幣1,000元，否
則本院得不命補正逕行駁回再抗告。
中　　華　　民　　國　　111 　年　　5 　 月　　11  　日
                      　　　　　　  書記官　江慧君